【裁判字號】    95,抗國,1
【裁判日期】    950126
【裁判案由】    國家賠償
【裁判全文】
臺灣高等法院民事裁定
抗  告  人  甲○○
上列抗告人因與相對人臺灣臺北地方法院間國家賠償事件，對於
中華民國94年12月20日臺灣臺北地方法院94年度重國字第13號所
為裁定提起抗告，本院裁定如下：
    主  文
抗告駁回。
抗告訴訟費用由抗告人負擔。
    理  由
一、按對於法院所為之裁定聲明不服，應依抗告程序為之，故當
    事人對於裁定，如於抗告期間內以書狀向法院表示不服之意
    旨，縱該書狀內未用抗告名稱，仍應以提起抗告論 (最高法
    院31年抗字第415號判例意旨參照)。本件抗告人雖係提出聲
    請移轉管轄審判狀，對於原裁定聲明不服，惟依上開說明，
    仍應以提起抗告論，合先敘明。
二、按向第二審法院上訴 ，應依民事訴訟法第77條之16第1項規
    定繳納裁判費，此為必須具備之程式；又上訴不合程式或有
    其他不合法之情形，依其情形可以補正，原第一審法院應定
    期間命其補正，如不於期間內補正，應以裁定駁回之，民事
    訴訟法第442條第2項定有明文。
三、經查，本件抗告人於民國 (下同)94 年11月14日就其對相對
    人提起之國家賠償事件之第一審判決提起上訴，惟未據繳納
    第二審裁判費，經原法院於94年11月16日裁定命抗告人於收
    受裁定後10日內補繳，該裁定於94年11月23日經郵政機關送
    至抗告人之住所基隆市○○區○○路176號5樓 (與抗告狀上
    所載同址)，因未獲會晤抗告人，亦無其同居人或受僱人，
    乃製作送達通知書兩份，一份黏貼於抗告人門首，另一份置
    於該送達處所信箱，並將該文書寄存於基隆市警察局第4分
    局中華路派出所，此觀卷附送達證書內「並作送達通知書兩
    份，一份黏貼於應受送達人住居所、事務所、營業所或其就
    業處所門首，另一份置於該送達處所信箱或其他適當位置，
    以為送達」及「寄存於派出所或警察所」欄位處均勾記ˇ，
    且蓋有該派出所圓形戳章可明（見原法院卷第333頁）。是
    依民事訴訟法第138條第2項規定，該通知補正裁定自寄存之
    日 (94年11月23日)起算10日，而於94年12月3日發生送達效
    力。抗告人依裁定應於送達後10日內補正，惟抗告人逾期未
    繳納裁判費，有原法院民事科查詢簡答表在卷足憑 (見原法
    院卷第456頁)，則抗告人提起之第二審上訴不合程式，原法
    院因而於94年12月20日裁定駁回其上訴，並無不合。抗告意
    旨指摘原裁定不當，為無理由，應予駁回。
四、據上論結，本件抗告為無理由，爰裁定如主文。
中    華    民    國    95    年    1     月    26    日
                  民事第15庭審判長法  官 黃騰耀
                                  法  官 李媛媛
                                  法  官 許文章
正本係照原本作成。
本裁定除以適用法規顯有錯誤為理由，並經本院許可外，不得再
抗告。如提起再抗告，應於收受後10日內委任律師為訴訟代理人
向本院提出再抗告狀。並繳納再抗告費新台幣1000元。
中    華    民    國    95    年    1     月    27    日
                                  書記官 陳明俐


司法院資訊處製作；財團法人民間司法改革基金會備份。
